臺灣花蓮地方法院刑事判決　　　　　　　100年度訴字第174號
公　訴　人　臺灣花蓮地方法院檢察署檢察官
被　　　告　施勝文
選任辯護人　吳秋樵律師（法律扶助基金會指派）
上列被告因違反毒品危害防制條例等案件，經檢察官提起公訴（
99年度偵字第3475號），本院判決如下：
    主  文
施勝文犯如附表所示之罪，各處如附表所示之刑。應執行有期徒
刑拾肆年，未扣案0000000000號行動電話壹支（含該
門號之SIM卡壹張 ）沒收，如全部或一部不能沒收時，追徵其價
額；未扣案之販賣第二級、第三級毒品所得共新臺幣貳萬伍仟柒
佰元沒收之，如全部或一部不能沒收時，以其財產抵償之。
被訴販賣第二級、第三級毒品與范書綾部分無罪。
    事  實
一、施勝文（綽號小龍）前因妨害自由案件，經本院以94年度重
    訴字第6號判處有期徒刑11月確定，於民國97年 1月1日執行
    完畢。
二、詎施勝文仍不知悔改，明知甲基安非他命為毒品危害防制條
    例所規定之第二級毒品，且為藥事法所規定之禁藥，而愷他
    命（Ketamine，俗稱K他命 ）則為毒品危害防制條例所規定
    之第三級毒品，均不得販賣、轉讓，仍分別基於販賣於第二
    級、第三級毒品、轉讓禁藥及轉讓第三級毒品之犯意，如附
    表所示之時間及地點，以如附表所示之方式，販賣甲基安非
    他命與蔡銘緯2次、簡博健5次、販賣愷他命與邱雅秀6次、
    簡博健1次、轉讓甲基安非他命與黃筑2次、簡博健1次、轉
    讓愷他命與馬俐名1次，另與姓名年籍不詳之成年男子共同
    基於轉讓禁藥之犯意聯絡，於如附表編號3所示之時間、地
    點及方式，共同轉讓甲基安非他命與廖博揚1次。嗣經警對
    施勝文施以通訊監察，而循線查獲。
三、案經花蓮縣警察局吉安分局報告臺灣花蓮地方法院檢察署檢
    察官偵查起訴。
    理  由
壹、有罪部分：
一、按被告以外之人於審判外之言詞或書面陳述，除法律有規定
    者外，不得作為證據。被告以外之人於審判外之陳述，雖不
    符刑事訴訟法第159條之1至第159條之4之規定，而經當事人
    於審判程序同意作為證據，法院審酌該言詞陳述或書面陳述
    作成時之情況，認為適當者，亦得為證據。當事人、代理人
    或辯護人於法院調查證據時，知有第159條第1項不得為證據
    之情形，而未於言詞辯論終結前聲明異議者，視為有前項之
    同意。被告以外之人於偵查中向檢察官所為之陳述，除顯有
    不可信之情況者外，得為證據，刑事訴訟法第159條第1項、
    第159條之5、第159條之1第 2項分別定有明文。證人黃筑、
    廖博揚、邱雅秀、蔡銘緯、簡博健於檢察官依法訊問並命具
    結之證詞，本院審酌其等於陳述時之外在環境及情況，並無
    顯有不可信之情況，從而其等此部分之證述，有證據能力。
    又檢察官、被告施勝文及其辯護人對於本院據以認定被告犯
    罪事實之其餘供述證據，均未於言詞辯論終結前聲明異議，
    本院審酌該些供述證據作成時之情況，核無違法取證或其他
    瑕疵，認為以之作為證據為適當，是該些供述證據均有證據
    能力。
二、上揭犯罪事實，業據被告於本院審理時坦承不諱（見本院卷
    第189頁 ），核與證人黃筑、廖博揚、邱雅秀、蔡銘緯、於
    警詢及檢察官偵訊、證人馬俐名於警詢、證人簡博健於警詢
    、檢察官偵訊及本院審理時之證述情節大致相符（見98年度
    他字第849號卷，下稱他字卷，第28-36、40-43、99-101 、
    103-108、135-136、165-166、170-171、174-175、178頁；
    99年度偵字第3475號卷，下稱偵字卷，第57-58、66-6 8 之
    1、89、127、129、151頁；警卷第146-148頁本；院123-134
    頁），復有通訊監察譯文在卷（見警卷第372-373、390-393
    、400-401、412、415-418、421-422、426-427、429-430、
    46 5、473、529- 530頁；本院卷第123-134頁）可資佐證，
    足認被告確有如附表所示之時間、地點，販賣、轉讓甲基安
    非他命、愷他命及共同轉讓甲基安非他命與附表所示之人。
三、我國查緝毒品之施用或販賣一向執法甚嚴，對於販賣毒品者
    尤科以重度刑責，又販賣毒品既係違法行為，當非可公然為
    之，亦無公定價格，且容易分裝並增減份量，而每次買賣之
    價量，可能隨時依雙方關係深淺、資力、需求量及對行情之
    認知、來源是否充裕、查緝是否嚴謹、購買者被查獲時供述
    購買對象之可能風險之評估等情形，而異其標準，非可一概
    而論；而買受毒品之人通常亦無法探知販毒者賺取利潤幾何
    ，是販賣毒品之利得，除販毒者坦承犯行或價量俱臻明確外
    ，委難察得實情，販賣之人從價差或量差中牟利之方式雖異
    ，其意圖營利之販賣行為則同一，是以因甲基安非他命與愷
    他命量微價高，販賣者率有利益可圖，參以被告與證人邱雅
    秀、蔡銘緯、簡博健並無特殊交情，被告販賣甲基安非他命
    與愷他命，如無利益可得，又豈會甘冒遭警查獲可能處以重
    刑之風險而如此作為，且被告亦於本院審理時坦承確有於如
    附表編號4至9、10至11、13至18所示之時間、地點販賣甲基
    安非他命、愷他命之犯行，足證被告係從販入與賣出之量價
    差異汲取利潤，其販賣甲基安非他命與愷他命，主觀上具有
    意圖營利之目的，至為灼然。綜上所述，上揭補強證據已足
    資證明被告所為之任意性自白，核與事實相符，本件事證明
    確，被告之犯行均堪予認定。
四、論罪科刑：
(一)按甲基安非他命係毒品危害防制條例第2條第 2項第2款所列
    之第2級毒品，另業經行政院衛生署於79年10月9日以衛署藥
    字第904142號函明令公告列為禁藥，屬藥事法查禁之禁藥，
    依法不得轉讓。而藥事法所規範者，係藥事之管理；所稱藥
    事，並非僅止於藥物（指藥品及醫療器材），尚包括藥商、
    藥局及其有關之事項，此觀該法第1條、第4條之規定自明。
    而毒品未必係經公告之禁藥，禁藥亦未必為毒品。故毒品危
    害防制條例與藥事法二者，並無必然之特別法與普通法關係
    。是除轉讓之甲基安非他命，其數量達行政院依毒品危害防
    制條例第 8條第6項規定所訂定之標準，經依法加重該條第2
    項之法定刑後，較藥事法第83條第 1項之法定刑為重之情形
    外，因藥事法第83條第1項係於93年4月21日修正公布，同年
    月23日施行，為毒品危害防制條例第8條第2項之後法，且為
    重法，自應優先適用藥事法處斷。查被告轉讓甲基安非他命
    予黃筑2次、簡博健1次、共同轉讓甲基安非他命與廖博揚 1
    次，因並無證據證明被告 4次轉讓甲基安非他命之數量分別
    達行政院所發布「轉讓持有毒品加重其刑之數量標準」規定
    淨重10公克以上之標準，是無從依據毒品危害防制條例第 8
    條第6項之規定加重其刑，復因藥事法第83條第1項之法定刑
    較毒品危害防制條例第8條第2項之法定刑為重，應優先適用
    藥事法之規定處罰。
(二)按藥品之輸入、製造，依藥事法規定，應向行政院衛生署查
    驗登記，並經核領藥物許可證後，使得為之，而愷他命列屬
    管制藥品管理條例第 3條所稱之第三級管制藥品，非屬藥事
    法第22條第1項第1款所定之禁藥，而含該等成分之藥品，應
    屬藥品列管，擅自輸入或製造，應究其來源認屬藥事法第20
    條第1項第1款之偽藥，抑或同法第22條第1項第2款之禁藥，
    此有行政院衛生署96年9月10日衛署藥字第096033260 3號函
    在卷可稽（見本院卷第169之1頁），故愷他命並非禁止製造
    、輸入、調劑、販賣之禁藥，而係需核准製造、輸入之管制
    藥品，若在國內未經核准而製造，則屬於藥事法第20條第 1
    項第 1款所稱之偽藥，若未經核准擅自輸入，則屬藥事法第
    22條第1項第2款之禁藥，若合法製造、輸入，作為非法使用
    ，即非藥事法所規範之禁藥、偽藥。經查無證據證明被告就
    如附表編號12轉讓與馬俐名之犯行，其愷他命來源為何，是
    本於有疑惟利被告之原則，被告上揭所轉讓之愷他命非藥事
    法所稱之偽藥或禁藥，而僅屬毒品危害防制條例所規定之第
    三級毒品。
(三)核被告就如附表編號1至3、19所為，係犯藥事法第83條第 1
    項之轉讓禁藥罪；就如附表編號4至9、17所為，係犯毒品危
    害防制條例第4條第3項之販賣第三級毒品罪；就如附表10至
    11、13至16、18所為，係犯同條第 2項之販賣第二級毒品罪
    ；就如附表編號12所為，係犯同條例第8條第3項之轉讓第三
    級毒品罪。被告就如附表編號 3之犯行，與姓名年籍不詳之
    成年男子間就轉讓禁藥有犯意聯絡與行為分擔，為共同正犯
    。其持有第二級毒品即禁藥、第三級毒品進而販賣、轉讓之
    ，其持有之低度行為應為販賣、轉讓之高度行為所吸收，均
    不另論罪。其所為如附表所示販賣第二級毒品 7次、第三級
    毒品7次、轉讓第三級毒品1次、轉讓禁藥 3次、共同轉讓禁
    藥 1次等犯行，各次犯行之時間、地點均不同，顯係基於各
    別犯意所為，應予分論併罰。
(四)查被告前因妨害自由案件，經本院以94年度重訴字第 6號判
    處有期徒刑11月確定，於97年1月1日執行完畢等情，此有臺
    灣高等法院被告前案紀錄表 1份在卷可參，其受徒刑之執行
    完畢後，5 年以內故意再犯本件有期徒刑以上之罪，均為累
    犯，除法定刑為無期徒刑部分依法不得加重外，各應依刑法
    第47條第1項規定加重其刑。
(五)按犯毒品危害防制條例第4條至第8條之罪於偵查及審判中均
    自白者，減輕其刑，同條例第17條第 2項亦定有明文。該項
    規定係為鼓勵是類犯罪行為人悔過、自白，並期訴訟經濟、
    節約司法資源而設。一般而言，必須於偵查及審判中皆行自
    白，始有適用，缺一不可。而所謂「偵查中之自白」既未明
    定限縮專指檢察官偵查中為限。而依現行刑事訴訟體制，刑
    事訴訟程序中之「偵查」，乃偵查機關就人犯之發現、確保
    、犯罪事實之調查，證據之發現、蒐集及保全為內容，以決
    定有無犯罪嫌疑，應否提起公訴之偵查機關活動。偵查機關
    有主體偵查機關與輔助偵查機關之分，檢察官乃偵查主體，
    司法警察官或司法警察則係偵查之輔助機關，此觀刑事訴訟
    法第228條第1項、第231條之1規定，均以檢察官為主體，而
    第229條至第231條之司法警察官或司法警察，則分別規定為
    「協助檢察官」、「應受檢察官之指揮」、「應受檢察官之
    命令」，即足明瞭。是上開「偵查中自白」之範圍，適用上
    應兼指司法警察官或司法警察實施之輔助偵查程序在內。司
    法警察官或司法警察就具體案件開始進行調查，並對犯罪嫌
    疑人製作調查筆錄時，為犯罪嫌疑人之被告如就犯罪嫌疑事
    實予以自白，應認其警詢自白，屬於偵查中自白之一環，而
    合於「偵查中自白」之要件。如毒販在偵查及審判中之歷次
    陳述，各有一次以上之自白，即已完全合致第17條第 2項規
    定之要件（最高法院99年度台上字第2423號、98年度台上字
    第7231號判決意旨參照），但如檢察官未行偵訊，即依其他
    證據資料逕行起訴，致使被告無從充足此偵查中自白之要件
    ，當然影響是類重罪案件被告可能得受減刑寬典處遇之機會
    與權益，無異剝奪其訴訟防禦權，難謂已經遵守憲法第 8條
    所要求並保障之正當法律程序規範意旨；於此特別情形，自
    應解為所稱偵查中自白，僅指在偵查中，經進行訊問被告（
    行為人）之查證程序，而其坦白承認者而言，不包含未行偵
    訊，即行結案、起訴之狀況。從而，就此例外情況，祇要審
    判中自白，仍有上揭減刑寬典之適用，俾符合該條項規定之
    規範目的（最高法院100年度台上字第654號判決意旨參照）
    。又該項所謂之「自白」，係指被告坦承有上述罪名構成要
    件之行為者而言。而同條例第 4條之販賣毒品罪，係以行為
    人主觀上具有營利之意圖，而在客觀上將毒品價售或有償讓
    與他人，為其構成要件。若行為人主觀上並無營利之意圖，
    而係單純與他人合資向販賣者購買毒品施用，即與販賣毒品
    罪之構成要件不侔。故被告若均否認價售或有償讓與毒品予
    他人之事實，即難認其已自白犯販賣毒品罪，自與上揭減刑
    規定之要件不合（最高法院100年度台上字 5746號判決意旨
    足參）。經查：
  1.辯護人雖請求本院就如附表編號1至3、編號19轉讓甲基安非
    他命部分，依毒品危害防制條例第17條第 2項規定減輕其刑
    ，惟被告此部分所犯者為藥事法第83條第 1項之轉讓禁藥罪
    ，而非依毒品危害防制條例第8條第2項規定論科，即與上開
    毒品危害防制條例第17條第1項及第2項規定不符，且基於適
    用法律應整體性適用，不得割裂之原則，被告就該些部分自
    不得依毒品危害防制條例第17條第2項規定減輕其刑。
  2.就如附表編號 8及編號12部分，被告於警詢及本院審理時均
    各有 1次以上之自白（見他字卷第92-93頁，偵卷第129頁，
    本院卷第189頁） ，依上開說明，自均有毒品危害防制條例
    第17條第 2項減輕其刑規定之適用，並依法先加重後減輕之
    。
  3.就如附表編號13部分，被告雖僅於本院審理時自白，惟此係
    因檢察官於偵查中並未就此部分訊問被告，致被告即無從於
    偵查時自白犯罪，依上開說明，被告就此部分仍有毒品危害
    防制條例第17條第 2項減輕其刑之適用，並先加重後減輕之
    。
  4.至如附表編號4、5、10、11、17部分，被告於偵查中均稱係
    無償提供毒品與邱雅秀、蔡明緯與簡博健，否認販賣毒品與
    渠等（見偵字卷第127-129頁，他字卷第79頁） ；如附表編
    號 6、7、9、14、15、16、18部分，被告於偵查中均稱並未
    販賣與邱雅秀及簡博健（見偵字卷第127-128、151頁，他字
    卷第77-78頁 ），是被告雖就此部分於本院審理時自白，依
    上開說明，並無偵審自白得以減刑規定之適用。辯護人稱被
    告就如附表編號4、6、7、9、13、17之部分亦有毒品危害防
    制條例第17條第 2項減輕其刑規定之適用等語，容有誤會。
(六)按犯毒品危害防制條例第 4條之罪，供出毒品來源，因而查
    獲其他正犯或共犯者，減輕或免除其刑，為同條例第17條第
    1 項所明定。其所稱「供出毒品來源，因而查獲」，係指犯
    罪行為人供出毒品來源之有關資料，諸如前手之姓名、年齡
    、住居所、或其他足資辨別之特徵等，使調查或偵查犯罪之
    公務員因而對之發動調查或偵查並查獲者而言。申言之，犯
    罪行為人之「供出毒品來源」，與調查或偵查犯罪之公務員
    對之發動調查或偵查並進而查獲之間，須具有先後及相當之
    因果關係，非謂其一有自白、指認毒品來源之人，而查獲在
    後，即得依上開規定予以減刑。若犯罪行為人供出毒品來源
    者之前，調查或偵查犯罪之公務員已有確切之證據，足以合
    理懷疑被告所供販賣毒品來源之人，則嗣後之查獲與其「供
    出毒品來源」間，即欠缺先後及相當之因果關係，尚無前揭
    規定之適用。至於犯罪行為人供出毒品來源，但調查或偵查
    犯罪之公務員並未因此而查獲其他正犯或共犯，與前揭規定
    之要件即有不符，亦無適用該規定之餘地 （最高法院100年
    度台上字第5904號判決意旨參照）。查被告雖於警詢時供出
    上游為楊正和與王居正（見他字卷第97頁），然楊正和經檢
    察官偵查後，認犯罪嫌疑不足，而以99年度偵字第3475號為
    不起訴處分確定，有該不起訴處分書附卷可參（見他字卷第
    164頁 ），並未因被告供出上游而查獲；王居正則係於花蓮
    縣警察局吉安分局偵查隊對被告執行通訊監察期間，獲知王
    居正有販毒行為，經蒐證後已於99年7月9日以吉警偵000000
    0000號刑事案件報告書移請臺灣花蓮地方法院檢察署檢察官
    偵辦，此有花蓮縣警察局花蓮分局99年 8月30日市警刑字第
    0990023146號函及被告前開通訊監察譯文附卷可稽（見本院
    卷第63頁、警卷第364、419-420、436、441、486頁 ），顯
    見員警已於被告供出王居正為上游之前，即對王居正發動調
    查，是其亦非因被告供出而破獲，依上開規定及說明，被告
    並無毒品危害防制條例第17條第 1項「供出毒品來源，因而
    查獲」減刑規定之適用。
(七)爰審酌被告年輕力壯不思以正當途徑獲取金錢，無視於國家
    杜絕毒品危害之禁令，竟以販賣毒品圖不法所得，並轉讓毒
    品及禁藥，足以使購買、轉讓施用者導致生理及心理毒害，
    形成生理成癮性及心理依賴性，戕害國民身心健康，危害社
    會治安，被告販賣毒品之所得，轉讓毒品及禁藥之數量，及
    犯後坦承犯行等一切情狀，各量處如附表所示之刑，及定其
    應執行之刑。按刑法第59條之酌量減輕其刑，必須犯罪另有
    特殊之原因與環境等，在客觀上足以引起一般同情，認為即
    予宣告法定低度刑期尤嫌過重者，始有其適用（最高法院45
    年台上字第1165號判例意旨參照）。本件辯護人雖請求本院
    就被告販賣第二級毒品部分，依刑法第59條對被告酌量減輕
    其刑，然被告犯罪時並無任何特殊之原因與環境等因素，參
    以其於短短 1個多月即販賣數次甲基安非他命，在客觀上顯
    然不足以引起一般同情，參諸上開判例，並無適用刑法第59
    條酌量減輕其刑之餘地，附此敘明。
(八)未扣案0000000000號行動電話 1支（含該門號之SIM卡1張）
    ，為被告所有，業據被告供承在卷 （見本院卷第189頁），
    並為供本件如附表編號4至9、12至18所用之物，應依毒品防
    制條例第19條第 1項宣告沒收，如全部或一部不能沒收時，
    追徵其價額。未扣案各次販賣毒品所得共新臺幣（下同）25
    ,700元，應依毒品危害防制條例第19條第 1項規定宣告沒收
    之，如全部或一部不能沒收時，以其財產抵償之。
貳、無罪部分：
一、公訴意旨略以：被告於97年3月至4月間某日，駕駛自用小客
    車停放在花蓮縣花蓮市○○路滿庭芳烘焙店附近，而在上開
    車輛上，販賣價格共為1,000元，重量不詳之第二級毒品MDM
    A（俗稱搖頭丸）及第三級毒品愷他命各1小包與范書綾，因
    認被告涉犯毒品危害防制條例第4條第 2項、第3項之販賣第
    二級、第三級毒品罪等語。
二、按犯罪事實應依證據認定之，無證據不得認定其犯罪事實；
    又不能證明被告犯罪，應諭知無罪之判決，刑事訴訟法第15
    4條第2項及第301條第1項前段分別定有明文。而認定犯罪事
    實所憑之證據，雖不以直接證據為限，間接證據亦包括在內
    ，然而無論直接或間接證據，其為訴訟上之證明，須達於通
    常一般人均不致有所懷疑，而得確信其為真實之程度，始得
    據為有罪之認定（最高法院76年台上字第4986號判例意旨參
    照）。又施用毒品者，其所稱向某人購買之供述，須補強證
    據以擔保其供述之真實性。良以施用毒品者其供述之憑信性
    本不及於一般人，況施用毒品者其供出來源，因而破獲者，
    法律復規定得減輕其刑，其有為偵查機關誘導、或為邀輕典
    而為不實之陳述之可能，其供述之真實性自有合理之懷疑。
    因此施用毒品者關於其向某人購買毒品之供述，必須有補強
    證據佐證，以擔保其供述之真實性，俾貫徹刑事訴訟無罪推
    定及嚴格證明之基本原則。而所謂補強證據，指其他有關證
    明施用毒品者之關於毒品交易之供述真實性之相關證據而言
    ，必須與施用毒品者關於毒品交易之供述，具有相當程度之
    關聯性，而足使一般人對施用毒品者關於毒品交易之供述，
    並無合理之懷疑存在，而得確信其為真實，始足當之（最高
    法院96年度台上字第4867號判決意旨參照）。
三、公訴意旨認被告有販賣第二級、第三級毒品與范書綾，無非
    係以范書綾於警詢、偵訊時之證述為主要論據。訊據被告否
    認有何販賣毒品與范書綾之犯行，辯稱：伊不認識范書綾，
    也沒有賣毒品給她等語。經查：證人范書綾經本院傳喚未到
    庭，而其於警詢時證稱：伊曾於97年3、4月間向施勝文購買
    搖頭丸、愷他命1次，交易金額約1,000元，地點在施勝文的
    車上等語（見他字卷第148-150頁） ，於偵訊時先證稱：伊
    於97年3、4月間向施勝文同時購買搖頭丸及愷他命 1次，交
    易地點在施勝文車上等語（見偵字卷第74-75頁 ），然復稱
    ：交易車輛停放地點曾約過在富國路的滿庭芳，其他時候都
    是隨機約在路邊，伊上車後施勝文邊開車邊交易等語（見偵
    字卷第75頁），就其與被告交易毒品之次數及地點，前後證
    述有不一致之情形，難認其證言無瑕疵可指，且查卷內並無
    任何與其證述內容有相當關聯性之其他補強證據，足資佐證
    其證述之內容為真實，自難僅憑上開有瑕疵且無佐證之指證
    ，遽認被告有上揭販賣第二級、第三級毒品與范書綾之犯行
    。此外復查無其他積極確切之證據足以證明被告有公訴人所
    指販賣毒品與范書綾之犯行，此部分不能證明被告犯罪，自
    應為無罪之諭知。
據上論斷，應依刑事訴訟法第299條第 1項前段、第301條，毒品
危害防制條例第4條第2項、第3項、第8條第3項、第17條第2項、
第19條第1項，藥事法第83條第1項，刑法第11條、第28條、第47
條第1項、第51條第5款，判決如主文。
本案經檢察官林英正到庭執行職務。
中    華    民    國   100    年    11    月    17    日
                  刑事第三庭    審判長法  官 李世華
                                      法  官 王凱俐
                                      法  官 吳育汝
以上正本證明與原本無異。
如不服本判決應於收受送達後10日內向本院提出上訴書狀，並應
敘述具體理由。其未敘述上訴理由者，應於上訴期間屆滿後20日
內向本院補提理由書(均須按他造當事人之人數附繕本)「切勿逕
送上級法院」。
中    華    民    國   100    年    11    月    17    日
                                      書記官
附錄論罪科刑法條：
毒品危害防制條例第4條第2項、第3項：
製造、運輸、販賣第二級毒品者，處無期徒刑或7年以上有期徒
刑，得併科新臺幣1千萬元以下罰金。
製造、運輸、販賣第三級毒品者，處5年以上有期徒刑，得併科
新臺幣7百萬元以下罰金。
毒品危害防制條例第8條第3項：
轉讓第三級毒品者，處3年以下有期徒刑，得併科新臺幣30萬元
以下罰金。
藥事法第83條第1項：
明知為偽藥或禁藥，而販賣、供應、調劑、運送、寄藏、牙保、
轉讓或意圖販賣而陳列者，處 7年以下有期徒刑，得併科新臺幣
5百萬元以下罰金。
附表
┌──┬─────┬─────┬───┬──────────┬────┬──────────────────┐
│編號│   時間   │  地點    │  對象│犯罪方式及毒品種類  │販賣所得│                主文                │
├──┼─────┼─────┼───┼──────────┼────┼──────────────────┤
│ 1  │98年12月21│花蓮縣花蓮│黃筑  │黃筑以行動電話撥打施│   --   │施勝文犯藥事法第八十三條第一項之轉讓│
│    │日20時23分│市花蓮火車│      │勝文0000000000號行動│        │禁藥罪，累犯，處有期徒刑陸月。      │
│    │許        │站附近施勝│      │電話門號與施勝文聯絡│        │                                    │
│    │          │文朋友住處│      │後，施勝文即至黃筑之│        │                                    │
│    │          │          │      │學校搭載其至前開朋友│        │                                    │
│    │          │          │      │住處，並無償轉讓甲基│        │                                    │
│    │          │          │      │安非他命1包與黃筑施 │        │                                    │
│    │          │          │      │用1次。             │        │                                    │
├──┼─────┼─────┼───┼──────────┼────┼──────────────────┤
│ 2  │98年12月21│花蓮縣花蓮│黃筑  │施勝文與黃筑一同前往│   --   │施勝文犯藥事法第八十三條第一項之轉讓│
│    │日後某日  │市譚眼科附│      │前開地點，施勝文即無│        │禁藥罪，累犯，處有期徒刑陸月。      │
│    │          │近超商    │      │償轉讓甲基安非他命1 │        │                                    │
│    │          │          │      │包與黃筑施用1次。   │        │                                    │
├──┼─────┼─────┼───┼──────────┼────┼──────────────────┤
│ 3  │99年1月3日│花蓮縣花蓮│廖博揚│廖博揚以行動電話撥打│  --    │施勝文共同犯藥事法第八十三條第一項之│
│    │23時16分許│市國民十一│      │施勝文0000000000號行│        │轉讓禁藥罪，累犯，處有期徒刑陸月。  │
│    │          │街11巷1號2│      │動電話與施勝文聯絡後│        │                                    │
│    │          │樓廖博揚住│      │，施勝文即命姓名年籍│        │                                    │
│    │          │處        │      │不詳之成年男子人持甲│        │                                    │
│    │          │          │      │基安非他命前往前開廖│        │                                    │
│    │          │          │      │博揚住處，無償轉讓甲│        │                                    │
│    │          │          │      │基安非他命與廖博揚施│        │                                    │
│    │          │          │      │用1次。             │        │                                    │
├──┼─────┼─────┼───┼──────────┼────┼──────────────────┤
│ 4  │98年12月23│花蓮縣花蓮│邱雅秀│邱雅秀以行動電話撥打│  500元 │施勝文販賣第三級毒品，累犯，處有期徒│
│    │日3時54分 │市○○街27│      │施勝文0000000000號行│        │刑伍年貳月。未扣案000000000│
│    │許        │號邱雅秀住│      │動電話與施勝文聯絡後│        │○號行動電話壹支（含該門號之SIM卡壹 │
│    │          │處        │      │，施勝文即前往邱雅秀│        │張）沒收，如全部或一部不能沒收時，追│
│    │          │          │      │前開住處，以500元之 │        │徵其價額；未扣案販賣毒品所得新臺幣伍│
│    │          │          │      │價格販賣愷他命與邱雅│        │佰元沒收，如全部或一部不能沒收時，以│
│    │          │          │      │秀1次，並向邱雅秀收 │        │其財產抵償之。                      │
│    │          │          │      │取500元。           │        │                                    │
├──┼─────┼─────┼───┼──────────┼────┼──────────────────┤
│ 5  │99年1月2日│花蓮縣花蓮│邱雅秀│邱雅秀以行動電話撥打│  500元 │施勝文販賣第三級毒品，累犯，處有期徒│
│    │3時17分許 │市○○街27│      │施勝文0000000000號行│        │刑伍年貳月。未扣案000000000│
│    │          │號邱雅秀住│      │動電話與施勝文聯絡後│        │○號行動電話壹支（含該門號之SIM卡壹 │
│    │          │處        │      │，施勝文即前往邱雅秀│        │張）沒收，如全部或一部不能沒收時，追│
│    │          │          │      │前開住處，以500元之 │        │徵其價額；未扣案販賣毒品所得新臺幣伍│
│    │          │          │      │價格販賣愷他命與邱雅│        │佰元沒收，如全部或一部不能沒收時，以│
│    │          │          │      │秀1次，並向邱雅秀收 │        │其財產抵償之。                      │
│    │          │          │      │取500元。           │        │                                    │
├──┼─────┼─────┼───┼──────────┼────┼──────────────────┤
│ 6  │99年1月3日│花蓮縣花蓮│邱雅秀│邱雅秀以行動電話撥打│  500元 │施勝文販賣第三級毒品，累犯，處有期徒│
│    │5時59分許 │市○○街27│      │施勝文0000000000號行│        │刑伍年貳月。未扣案000000000│
│    │          │號邱雅秀住│      │動電話與施勝文聯絡後│        │○號行動電話壹支（含該門號之SIM卡壹 │
│    │          │處        │      │，施勝文即前往邱雅秀│        │張）沒收，如全部或一部不能沒收時，追│
│    │          │          │      │前開住處，以500元之 │        │徵其價額；未扣案販賣毒品所得新臺幣伍│
│    │          │          │      │價格販賣愷他命與邱雅│        │佰元沒收，如全部或一部不能沒收時，以│
│    │          │          │      │秀1次，並向邱雅秀收 │        │其財產抵償之。                      │
│    │          │          │      │取500元。           │        │                                    │
├──┼─────┼─────┼───┼──────────┼────┼──────────────────┤
│ 7  │99年1月6日│花蓮縣花蓮│邱雅秀│邱雅秀以行動電話撥打│ 1,000元│施勝文販賣第三級毒品，累犯，處有期徒│
│    │19時18分許│市○○○路│      │施勝文0000000000號行│        │刑伍年貳月。未扣案000000000│
│    │          │小虎火鍋店│      │動電話與施勝文聯絡後│        │○號行動電話壹支（含該門號之SIM卡壹 │
│    │          │          │      │，邱雅秀即前往前開小│        │張）沒收，如全部或一部不能沒收時，追│
│    │          │          │      │虎火鍋店，施勝文則以│        │徵其價額；未扣案販賣毒品所得新臺幣壹│
│    │          │          │      │1,000元之價格販賣愷 │        │仟元沒收，如全部或一部不能沒收時    │
│    │          │          │      │他命2包與邱雅秀1次，│        │，以其財產抵償之。                  │
│    │          │          │      │並向邱雅秀收取1,000 │        │                                    │
│    │          │          │      │元。                │        │                                    │
├──┼─────┼─────┼───┼──────────┼────┼──────────────────┤
│ 8  │99年1月10 │花蓮縣花蓮│邱雅秀│邱雅秀以行動電話撥打│ 1,000元│施勝文販賣第三級毒品，累犯，處有期徒│
│    │日22時24分│市○○街27│      │施勝文0000000000號行│        │刑貳年捌月。未扣案000000000│
│    │許        │號邱雅秀住│      │動電話與施勝文聯絡後│        │○號行動電話壹支（含該門號之SIM卡壹 │
│    │          │處        │      │，施勝文即前往邱雅秀│        │張）沒收，如全部或一部不能沒收時，追│
│    │          │          │      │前開住處，以1,000元 │        │徵其價額；未扣案販賣毒品所得新臺幣壹│
│    │          │          │      │之價格販賣愷他命2包 │        │仟元沒收，如全部或一部不能沒收時，以│
│    │          │          │      │與邱雅秀1次，並向邱 │        │其財產抵償之。                      │
│    │          │          │      │雅秀收取1,000元。   │        │                                    │
├──┼─────┼─────┼───┼──────────┼────┼──────────────────┤
│ 9  │99年1月13 │花蓮縣花蓮│邱雅秀│邱雅秀以行動電話撥打│  500元 │施勝文販賣第三級毒品，累犯，處有期徒│
│    │日3時29分 │市○○街27│      │施勝文0000000000號行│        │刑伍年貳月。未扣案000000000│
│    │許        │號邱雅秀住│      │動電話與施勝文聯絡後│        │○號行動電話壹支（含該門號之SIM卡壹 │
│    │          │處        │      │，施勝文即前往邱雅秀│        │張）沒收，如全部或一部不能沒收時，追│
│    │          │          │      │前開住處，以500元之 │        │徵其價額；未扣案販賣毒品所得新臺幣伍│
│    │          │          │      │價格販賣愷他命與邱雅│        │佰元沒收，如全部或一部不能沒收時，以│
│    │          │          │      │秀1次，並向邱雅秀收 │        │其財產抵償之。                      │
│    │          │          │      │取500元。           │        │                                    │
├──┼─────┼─────┼───┼──────────┼────┼──────────────────┤
│ 10 │98年12月下│花蓮縣吉安│蔡明緯│施勝文與蔡明緯相約後│2,000元 │施勝文販賣第二級毒品，累犯，處有期徒│
│    │旬某日    │鄉○○○街│      │，前往蔡明緯前開住處│        │刑柒年肆月。未扣案販賣毒品所得新臺幣│
│    │          │60號蔡明緯│      │，以2,000元之價格販 │        │貳仟元沒收，如全部或一部不能沒收時，│
│    │          │住處房間  │      │賣甲基安非他命與蔡明│        │以其財產抵償之。                    │
│    │          │          │      │緯1次，並向蔡明緯收 │        │                                    │
│    │          │          │      │取2,000元。         │        │                                    │
├──┼─────┼─────┼───┼──────────┼────┼──────────────────┤
│ 11 │99年3月下 │花蓮縣吉安│蔡明緯│施勝文與蔡明緯相約後│3,000元 │施勝文販賣第二級毒品，累犯，處有期徒│
│    │旬某日    │鄉○○○街│      │，前往蔡明緯前開住處│        │刑柒年肆月。未扣案販賣毒品所得新臺幣│
│    │          │60號蔡明緯│      │，以3,000元之價格販 │        │參仟元沒收，如全部或一部不能沒收時，│
│    │          │住處房間  │      │賣甲基安非他命與蔡明│        │以其財產抵償之。                    │
│    │          │          │      │緯1次，並向蔡明緯收 │        │                                    │
│    │          │          │      │取3,000元。         │        │                                    │
├──┼─────┼─────┼───┼──────────┼────┼──────────────────┤
│ 12 │98年12月26│花蓮縣花蓮│馬俐名│馬俐名以行動電話撥打│  --    │施勝文轉讓第三級毒品，累犯，處有期徒│
│    │日19時5分 │市○○路某│      │施勝文0000000000號行│        │刑參月。未扣案0000000000行│
│    │許        │處        │      │動電話與施勝文聯絡後│        │動電話壹支（含該門號之SIM卡壹張）沒 │
│    │          │          │      │，二人相約於前開地點│        │收之，如全部或一部不能沒收時，追徵其│
│    │          │          │      │見面，施勝文遂無償轉│        │價額。                              │
│    │          │          │      │讓愷他命與馬俐名1次 │        │                                    │
│    │          │          │      │。                  │        │                                    │
├──┼─────┼─────┼───┼──────────┼────┼──────────────────┤
│ 13 │98年12月19│花蓮縣新城│簡博健│簡博健以行動電話撥打│2,000元 │施勝文販賣第二級毒品，累犯，處有期徒│
│    │日（起訴書│鄉大漢技術│      │施勝文0000000000號行│        │刑參年拾月。未扣案000000000│
│    │誤載為17日│學院旁之便│      │動電話與施勝文聯絡後│        │○號行動電話壹支（含該門號之SIM卡壹 │
│    │）4時35分 │利商店    │      │，二人相約於前開便利│        │張）沒收，如全部或一部不能沒收時，追│
│    │許        │          │      │商店見面，施勝文即以│        │徵其價額；未扣案販賣毒品所得新臺幣貳│
│    │          │          │      │2,000元之價格販賣甲 │        │仟元沒收，如全部或一部不能沒收時，以│
│    │          │          │      │基安非他命與簡博健1 │        │其財產抵償之。                      │
│    │          │          │      │次，並向簡博健收取2,│        │                                    │
│    │          │          │      │000元。             │        │                                    │
├──┼─────┼─────┼───┼──────────┼────┼──────────────────┤
│ 14 │98年12月19│花蓮縣花蓮│簡博健│簡博健以行動電話撥打│3,000元 │施勝文販賣第二級毒品，累犯，處有期徒│
│    │日18時49分│市殯儀館前│      │施勝文0000000000號行│        │刑柒年肆月。未扣案000000000│
│    │許        │          │      │動電話與施勝文聯絡後│        │○號行動電話壹支（含該門號之SIM卡壹 │
│    │          │          │      │，二人相約於前開殯儀│        │張）沒收，如全部或一部不能沒收時，追│
│    │          │          │      │館前見面，施勝文即以│        │徵其價額；未扣案販賣毒品所得新臺幣參│
│    │          │          │      │3,000元之價格販賣甲 │        │仟元沒收，如全部或一部不能沒收時，以│
│    │          │          │      │基安非他命與簡博健1 │        │其財產抵償之。                      │
│    │          │          │      │次，並向簡博健收取3,│        │                                    │
│    │          │          │      │000元。             │        │                                    │
├──┼─────┼─────┼───┼──────────┼────┼──────────────────┤
│ 15 │99年12月22│花蓮縣花蓮│簡博健│簡博健以行動電話撥打│5,000元 │施勝文販賣第二級毒品，累犯，處有期徒│
│    │日2時13分 │市○○○路│      │施勝文0000000000號行│        │刑柒年肆月。未扣案000000000│
│    │許        │某卡拉OK店│      │動電話與施勝文聯絡後│        │○號行動電話壹支（含該門號之SIM卡壹 │
│    │          │          │      │，二人相約於前開卡拉│        │張）沒收，如全部或一部不能沒收時，追│
│    │          │          │      │OK店見面，施勝文即以│        │徵其價額；未扣案販賣毒品所得新臺幣伍│
│    │          │          │      │5,000元之價格販賣甲 │        │仟元沒收，如全部或一部不能沒收時，以│
│    │          │          │      │基安非他命與簡博健1 │        │其財產抵償之。                      │
│    │          │          │      │次，並向簡博健收取5,│        │                                    │
│    │          │          │      │000元。             │        │                                    │
├──┼─────┼─────┼───┼──────────┼────┼──────────────────┤
│ 16 │99年1月3日│花蓮縣花蓮│簡博健│簡博健以行動電話撥打│ 3,000元│施勝文販賣第二級毒品，累犯，處有期徒│
│    │0時45分許 │市○○○路│      │施勝文0000000000號行│        │刑柒年肆月。未扣案000000000│
│    │          │長頸鹿遊藝│      │動電話與施勝文聯絡後│        │○號行動電話壹支（含該門號之SIM卡壹 │
│    │          │場附近    │      │，簡博健即前往前開遊│        │張）沒收，如全部或一部不能沒收時，追│
│    │          │          │      │藝場與施勝文見面，施│        │徵其價額；未扣案販賣毒品所得新臺幣參│
│    │          │          │      │勝文以3,000元之價格 │        │仟元沒收，如全部或一部不能沒收時，以│
│    │          │          │      │販賣甲基安非他命與簡│        │其財產抵償之。                      │
│    │          │          │      │博健1次，並向簡博健 │        │                                    │
│    │          │          │      │收取3,000元。       │        │                                    │
├──┼─────┼─────┼───┼──────────┼────┼──────────────────┤
│ 17 │99年1月3日│花蓮縣花蓮│簡博健│簡博健以行動電話撥打│ 1,200元│施勝文販賣第三級毒品，累犯，處有期徒│
│    │4時47分許 │市○○○路│      │施勝文0000000000號行│        │刑伍年貳月。未扣案000000000│
│    │          │長頸鹿遊藝│      │動電話與施勝文聯絡後│        │○號行動電話壹支（含該門號之SIM卡壹 │
│    │          │場附近    │      │，二人相約於前開遊藝│        │張）沒收，如全部或一部不能沒收時，追│
│    │          │          │      │場見面，施勝文即以1,│        │徵其價額；未扣案販賣毒品所得新臺幣壹│
│    │          │          │      │200元之價格販賣愷他 │        │仟貳佰元沒收，如全部或一部不能沒收時│
│    │          │          │      │命與簡博健1次，並向 │        │，以其財產抵償之。                  │
│    │          │          │      │簡博健收取1,200元。 │        │                                    │
├──┼─────┼─────┼───┼──────────┼────┼──────────────────┤
│ 18 │99年5月31 │花蓮縣新城│簡博健│簡博健以行動電話撥打│ 2,500元│施勝文販賣第二級毒品，累犯，處有期徒│
│    │日20時25分│鄉大漢技術│      │施勝文0000000000號行│        │刑柒年肆月。未扣案000000000│
│    │許        │學院側門華│      │動電話與施勝文聯絡後│        │○號行動電話壹支（含該門號之SIM卡壹 │
│    │          │德街      │      │，二人相約於前開地點│        │張）沒收，如全部或一部不能沒收時，追│
│    │          │          │      │見面，施勝文即以2,50│        │徵其價額；未扣案販賣毒品所得新臺幣貳│
│    │          │          │      │0元之價格販賣甲基安 │        │仟伍佰元沒收，如全部或一部不能沒收時│
│    │          │          │      │非他命與簡博健1次， │        │，以其財產抵償之。                  │
│    │          │          │      │並向簡博健收取2,500 │        │                                    │
│    │          │          │      │元。                │        │                                    │
├──┼─────┼─────┼───┼──────────┼────┼──────────────────┤
│ 19 │99年1月9日│花蓮縣簡博│簡博健│簡博健以行動電話撥打│   --   │施勝文犯藥事法第八十三條第一項之轉讓│
│    │21時10分許│健租屋處  │      │施勝文0000000000號行│        │禁藥罪，累犯，處有期徒刑陸月。      │
│    │          │          │      │動電話與施勝文聯絡後│        │                                    │
│    │          │          │      │，施勝文前往簡博健租│        │                                    │
│    │          │          │      │屋處，並無償轉讓0.5 │        │                                    │
│    │          │          │      │公克之甲基安非他命與│        │                                    │
│    │          │          │      │簡博健施用。        │        │                                    │
└──┴─────┴─────┴───┴──────────┴────┴──────────────────┘